# 请教陈版，非同一控制下企业合并之后，被合并方新形成的商誉问题。

提问人：mengchang 时间：2020-02-19 09:31:29
陈版您好，看到这个链接：https://bbs.esnai.com/forum.php?
mod=viewthread&tid=5060633&highlight=%E5%90%88%E5%B9%B6+%E5%95%86%E8%AA%89您提到：“非同一控制下企业合并之后被合并方新形成的商誉属于自创商誉，在合并报表中不能确认为资产。”也就是说，比如，X先收购Y，Y又收购Z，则Y收购Z过程中产生的商誉，不在X的合并层面体现，可以这样理解吗？
如果是这样，那么下面的例子，
A公司： 200 元存款， 200 元权益，
B公司： 200 元存款， 200 元权益，
C公司： 100 元存款， 100 元权益，
情形一，
B公司先用 200 元收购C公司100%股权，
则B公司合并报表为： 100 元存款， 100 元商誉， 200 元权益，
然后，A公司用 200 元收购B公司100%股权，（合并过程需要先将B公司资产调成可辨认公允价值，即B变成： 100元存款， 100 元权益）
则购买日A公司合并报表为： 100 元存款， 100 元商誉， 200 元权益。
情形二，
A公司先用 200 元收购B公司100%股权，
则A公司单体报表为： 200 元长投， 200 元权益
之后B公司用 200 元收购C公司，B公司合并报表为 100 元存款， 100 元商誉， 200 元权益，a.如果A认可B收购C产生的商誉，则A的合并报表 100 元存款， 100 元商誉， 200 元权益。
b.如果不确认收购B之后B产生的商誉，则A的合并报表 100 元存款， 100 元权益。
从实质上看，两种情形只是购买顺序不同，A、B、C组成的公司结构是一致的，A最终的合并报表应该是一样的，但是按照“非同一控制下企业合并之后被合并方新形成的商誉属于自创商誉，在合并报表中不能确认为资产。”，结果就完全是两个不同的合并报表了。这个是否矛盾呢，或者是我哪里理解错了算错了，
望百忙之中稍有闲暇解答，非常感谢您！
祝您工作顺心！

回答人：chenyiwei
X先收购Y，Y又收购Z（两次交易不构成一揽子交易，下同），则Y收购Z过程中产生的商誉需要在X的合并报表中体现。但如果是Y先收购Z，X再收购Y，则Y收购Z形成的商誉是不体现在X的合并报表中的，但在X合并报表层面的商誉减值测试时，应将X收购Y形成的商誉合理分摊到Y所包含的多个资产组（包括Z），合理确定X收购Y所形成商誉中对应于Z的金额。